臺灣臺中地方法院刑事判決　　　　　　　　　　　　九十一年度易字第二四一三號
　　公　訴　人　臺灣臺中地方法院檢察署檢察官
　　被　　　告　乙○○
右列被告因家庭暴力防治法之傷害案件，經檢察官聲請簡易判決處刑（九十一年度偵
字第一二六一四號），本院臺中簡易庭認不宜以簡易判決處刑，移送刑事庭改依通常
程序審理，本院判決如左：
    主  文
乙○○傷害人之身體，處有期徒刑肆月，如易科罰金，以佰元折算壹日。
    事  實
一、乙○○係丙○○之丈夫，二人具有家庭暴力防治法第三條第一款所定之家庭成員
    關係。乙○○於民國九十年十一月十三日凌晨一時許，在臺中市南屯區○○○街
    一０五之二號四樓住處，因要求與丙○○行房遭拒後，竟基於傷害他人身體之故
    意，出手毆打丙○○，致丙○○受有右上臂瘀腫傷零點七Ｘ零點二公分、右前臂
    擦傷零點二Ｘ零點三公分、左前臂瘀腫三Ｘ三公分、二Ｘ三公分等傷害。
二、案經丙○○訴由臺灣臺中地方法院檢察署檢察官偵查後聲請簡易判決處刑。
    理  由
一、訊據被告乙○○矢口否認有於右揭時地傷害告訴人丙○○之行為，辯稱：伊於九
    十年十一月十三日凌晨一時許，在臺中市南屯區○○○街一０五之二號四樓家中
    ，因丙○○離家太久而與其發生爭吵，但伊沒有打丙○○，吵完之後，伊就出門
    工作云云。惟查：
（一）告訴人曾以右揭同一事實向本院聲請核發通常保護令，而被告於該通常保護令
      審理程序即本院九十一年度家護字第四四七號審理程序中，曾陳稱：「（提示
      診斷證明書，有何意見？）聲請人的傷是我造成的，兩造是因為發生口角。」
      、「除了這兩次以外（其中九十年九月十日診斷證明書之部分，已逾告訴期間
      ，亦未據公訴人提起公訴），我沒有打過聲請人。」等語。被告於上開通常保
      護令審理程序中，坦承確有造成告訴人受有前揭傷害之事實，雖其之後於本案
      審理時，矢口否認有為前揭犯行，然此應係其以為通常保護令審理程序係民事
      訴訟程序，並無刑責之問題，因而坦白承認確有傷害告訴人，惟於本案審理程
      序中，其因恐罹刑章，畏罪之下而翻異前詞，辯稱沒有毆打告訴人云云。是本
      院認應以被告於上開通常保護令審理程序時之陳述為可採。
（二）告訴人於九十一年七月二十三日偵查中陳稱：「（經過情形如何？）九十年十
      一月十三日凌晨一時許，在家裡我們發生爭執，他用手打我，胸部瘀傷、左前
      臂受傷。」、「（何因打你？）他要求做愛我不答應，就打我。」等語。嗣於
      本院九十一年十月三日審理時，其復陳稱：「（九十年十一月十三日凌晨一時
      許之情形？）當天晚上，乙○○喝酒回臺中市南屯區○○○街一０五之二號四
      樓家中，要求要同房，我不答應，乙○○就打我胸部及兩手臂，打很多下，打
      完之後他就出門．．．」等語。經核告訴人前後所述情節相符，並無矛盾齟齬
      之處，參以證人即被告與告訴人之女甲○○於本院審理時證稱：「（乙○○與
      丙○○感情如何？）他們感情不好，碰面就會起口角，會發生拉扯及打架。」
      等語，是告訴人指訴內容，實可採信。而告訴人受有如事實欄所載傷害等情，
      亦有行政院衛生署臺中醫院驗傷診斷書一紙附卷可證。告訴人之指述、驗傷診
      斷書均與被告於本院民事庭之供述內容相符，亦可佐證被告上開供述應與事實
      相符。
    綜上所述，被告上開辯詞，顯係卸責之詞，不足採信，事證明確，其右揭傷害犯
    行，洵堪認定。
二、核被告所為，係犯刑法第二百七十七條第一項之傷害罪，屬於家庭暴力防治法第
    二條第二項之家庭暴力罪。爰審酌被告因告訴人不願與其同房，即行毆打告訴人
    ，造成告訴人受有前揭傷害，且迄今仍未向告訴人道歉或和解，犯後尚否認犯行
    ，態度非佳，惟念及告訴人所受之傷害尚非嚴重等一切情狀，量處如主文所示之
    刑，並諭知易科罰金之折算標準。
據上論斷，應依刑事訴訟法第四百五十二條、第二百九十九條第一項前段，刑法第二
百七十七條第一項、第四十一條第一項前段，罰金罰鍰提高標準條例第一條前段、第
二條，判決如主文。
本案經檢察官陳忠榮到庭執行職務。
中      華      民      國     九十一     年    十一    月    二十一    日
                                臺灣臺中地方法院刑事第四庭
                                        法  官  楊  真  明
右正本證明與原本無異。
如不服本判決，應於送達後十日內向本院提出上訴狀（須附繕本），上訴於臺灣高等
法院臺中分院。
                                        書記官
中      華      民      國     九十一     年    十一    月    二十一    日
附錄本判決論罪科刑法條：
中華民國刑法第二百七十七條第一項
  傷害人之身體或健康者，處三年以下有期徒刑、拘役或一千元以下罰金。
